# 请教：企业自主研发项目转让的现金流量问题

提问人：984626442 时间：2015-05-13 16:56:34
最近一个客户A是从事药品研发，公司预计研发成果为形成自用无形资产。研发过程中，A公司准备对其中一个研发项目中的某一项发现转让，因此与B企业签订合同，向B公司转让这一发现的完整技术资料。为提供完整资料，公司还需要继续做少量后续研究。B公司已经支付了相关费用，但技术资料尚未提供并验收。 有人认为该项目最初目的是形成A公司自己的无形资产，那么尽管该研发进程尚未达到资本化条件，更未形成无形资产，也应当作为处置无形资产收到的现金流。 个人理解：尽管该公司最初是为了形成无形资产而进行研发，但在公司对该项目部分改变意图并与B公司签订合同开始，公司实际是在进行一笔为客户提供技术研究的业务，与原项目性质不同，因此仍应对收到的款项作为提供劳务收到的现金。

回答人：chenyiwei
如果截至在完成该成果转让和收到款项的时点，该项目尚未满足资本化条件，则你的观点基本合理。